臺灣臺中地方法院刑事判決　　　　　　　　　　　九十四年度沙簡上字第二六八號
　　上　訴　人
　　即　被　告　甲○○
右上訴人因被告傷害案件，不服臺灣臺中地方法院沙鹿簡易庭九十四年度沙簡字第一
一二號中華民國九十四年三月二十四日第一審簡易判決（聲請簡易判決處刑案號：臺
灣臺中地方法院檢察署九十三年度偵字第一六０一號），提起上訴，本院管轄第二審
之合議庭判決如左：
    主  文
上訴駁回。
甲○○緩刑貳年。
    犯罪事實及理由
一、本案經本院審理結果，認第一審簡易判決認事用法及量刑均無不當，應予維持，
    並引用第一審判決書（包括聲請簡易判決處刑書）記載之事實、證據及理由。
二、上訴人即被告上訴意旨略以：上訴人與告訴人有民事部分業經法院調解成立，但
    上訴人利用刑事程序仍在繫屬，拒絕受領調解之賠償金新幣五萬元，並提高金額
    索賠，此有存證信函影本可參，且本件因告訴人故意挑釁而起，非存心傷害告訴
    人，有照片影本三幀可憑，上訴人多次積怨爆發，致生本案，所為固屬不該，但
    告訴人亦有不對，而上訴人患有晚發性阿茲海默病之痴呆症，有診斷證明書影本
    一份可憑，且上訴人家境不佳，有房屋租賃契約書影本一份可佐，爰請求判處緩
    刑云云。按刑罰之量定，固屬法院自由裁量之職權行使，但仍應審酌刑法第五十
    七條所列各款事由及一切情狀，為酌量輕重之標準，並非漫無限制；在同一犯罪
    事實與情節，如別無其他加重或減輕之原因，下級審法院量定之刑，亦無過重或
    失輕之不當情形，則上級審法院對下級審法院之職權行使，原則上應予尊重；此
    有最高法院八十五年度台上字第二四四六號裁判意旨可資參酌。經查：原判決以
    告訴人因遭上訴人毆打，上訴人因而受有如聲請簡易判決處刑書上所載之傷害，
    而判處有期徒刑四月，得易科罰金，在量刑方面已審酌上訴人所指述之各節，並
    無過重或失輕之不當情形，認事用法均無不當，本件上訴即無理由，而應予駁回
    。又上訴人未曾受有期徒刑以上刑之宣告，此有刑案資料查註紀錄表、臺灣高等
    法院被告全國前案紀錄表各一份附卷可參，其於本院審理時坦承犯行，尚有悔意
    ，並與告訴人經本院沙鹿簡易庭調解後同意給付告訴人五萬元，並已給付予告訴
    人賠償告訴人所受損害，業經本院調閱沙鹿簡易庭九十四年沙小附民移調字第四
    號案卷核閱屬實，並有上訴人提出之調解筆錄影本、收據影本各一份在卷可參。
    且告訴人本院審理期間亦具狀稱上訴人業已給付五萬元，願息事寧人等語。是以
    被告經此罪刑宣告教訓後，當知所警惕，信無再犯之虞，本院綜核各情，因認對
    被告所宣告之刑，以暫不執行為適當，爰併予宣告緩刑二年，以啟自新。
據上論斷，應依刑事訴訟法第四百五十五條之一第一項、第三項、第三百七十三條、
第三百六十八條，刑法第七十四條第一款，判決如主文。
中      華      民      國    九十四    年     六      月      十六    日
                              臺灣臺中地方法院刑事第十四庭
                                  審判長法  官  楊真明
                                        法  官  黃渙文
                                        法  官  陳  葳
右正本證明與原本無異。
不得上訴。
                                        書記官
中      華      民      國    九十四    年      六      月      十六    日
